臺灣高等法院刑事判決
110年度侵上訴字第210號
上  訴  人  
即  被  告  吳盈昌

                    住新竹縣○○鄉○○村00鄰○○○街000                      號0樓
選任辯護人  林君鴻律師
            林育瑄律師
上列上訴人因妨害性自主等案件，不服臺灣臺北地方法院110年
度侵訴字第29號，中華民國110年8月25日第一審判決（起訴案號
：臺灣臺北地方檢察署110年度偵字第4641號），提起上訴，本
院判決如下：
    主  文
上訴駁回。
    事  實
一、乙○○於民國109年12月20日前之某日，在「HEYMANDI」（起
    訴書誤載為HEYSANDI，應予更正）交友軟體，結識暱稱為「
    缺錢」之代號AE000-Z000000000號之女子（起訴書誤載為AE
    000-Z000000000號，應予更正，94年5月生，真實姓名年籍
    詳卷，下稱甲 ），於交談過程中甲 告知年僅15歲，且就讀
    高中1年級，乙○○明知甲 為14歲以上未滿16歲之女子，尚欠
    缺成熟之性自主及判斷能力，竟基於與14歲以上未滿16歲女
    子為有對價性交行為之犯意，以「LINE」通訊軟體與甲 以
    新臺幣（下同）2,000元之價格，達成有對價之性交行為合
    意，並於同年月20日下午2時許，在址設臺北市○○區○○○路0
    段0號之凱統大飯店某房間，以將陰莖插入甲 之陰道內之方
    式，對甲 為性交行為，事後並僅給付甲 1,000元作為對價
    。
二、案經甲 訴由桃園市政府警察局婦幼警察隊報告臺灣臺北地
    方檢察署檢察官偵查起訴。
    理  由
一、程序事項
㈠、按性侵害犯罪防治法所稱性侵害犯罪，係指觸犯刑法第221條
    至第227條、第228條、第229條、第332條第2項第2款、第33
    4條第2項第2款、第348條第2項第1款及其特別法之罪；行政
    機關、司法機關及軍法機關所製作必須公示之文書，不得揭
    露被害人之姓名、出生年月日、住居所及其他足資識別被害
    人身分之資訊，性侵害犯罪防治法第2條第1項、第12條第2 
    項分別定有明文。準此，本判決關於告訴人甲 之姓名、年
    籍、住居所等足資識別被害人身分之資訊，依上開規定均予
    以隱匿而不揭露。
㈡、證據能力
　⒈按被告以外之人於審判外之陳述，雖不符前4條之規定，而經
    當事人於審判程序同意作為證據，法院審酌該言詞陳述或書
    面作成時之情況，認為適當者，亦得為證據；當事人、代理
    人或辯護人於法院調查證據時，知有第159條第1項不得為證
    據之情形，而未於言詞辯論終結前聲明異議者，視為有前項
    之同意，刑事訴訟法第159條之5第1、2項分別定有明文。本
    判決所引用其他審判外之言詞或書面陳述，經本院於審判期
    日提示，並告以要旨後，檢察官、上訴人即被告乙○○及其辯
    護人均未於言詞辯論終結前，就證據能力部分有所異議，本
    院復查無該等證據有違背法定程序取得或顯不可信之情狀，
    依刑事訴訟法第159條之5第2項之規定，有證據能力。
  ⒉本件認定事實所引用之非供述證據，與本案具有關連性，且
    無證據證明係公務員違背法定程式所取得，依刑事訴訟法第
    158條之4反面解釋，當有證據能力，且於本院審理時，提示
    並告以要旨，使檢察官、被告及辯護人充分表示意見，被告
    於訴訟上之防禦權已受保障，自得為證據使用。
二、上揭事實，業據被告於原審及本院審理時坦承不諱（見原審
    110侵訴29卷第34、73頁，本院卷第62至63、94頁），核與
    證人即告訴人甲 於警詢、偵查時證述之情節大致相符（見
    偵卷第17至19、67至68頁），並有被告與甲 間LINE通訊軟
    體訊息紀錄（見偵卷第23至24頁）、凱統大飯店監視器影像
    截圖（見不公開偵卷第21頁）、街景照片、查訪記錄表及訂
    房紀錄（見偵卷第26至29頁）在卷可憑，是被告前開任意性
    自白有上開證據足資佐證，堪認與事實相符，應予採信。綜
    上，本案事證明確，被告犯行洵堪認定，應予依法論科。
三、論罪
㈠、按兒童及少年性剝削防制條例第31條第1項規定，其法條本身
    並無「刑」之規定，僅規定「依刑法之規定處罰之」，則與
    未滿16歲之人為有對價之性交行為者，當係合意之性交行為
    ，自應依其交易對象之年齡，分別適用刑法第227條各項規
    定處斷。查告訴人甲○ 係94年5月出生，於案發時為15歲之
    少女，有戶籍查詢資料在卷足佐（見不公開偵卷第31頁），
    且被告與告訴人為本件有對價之性交行為前，告訴人已明確
    將其未滿16歲、就讀高一等情事告知被告，被告主觀上確已
    知悉告訴人係未滿16歲之人，業據被告供承、證人即告訴人
    證述如前。是核被告所為，係犯兒童及少年性剝削防制條例
    第31條第1項之與未滿16歲之人為有對價之性交行為罪，應
    依刑法第227條第3 項之對於14歲以上未滿16歲之女子為性
    交罪論處。
㈡、又被告所犯上開之罪，係以被害人之年齡為處罰之特別條件
    ，應認係就被害人為少年所定之特別處罰規定，依兒童及少
    年福利與權益保障法第112條第1項但書規定，自無從再適用
    同條項前段之規定加重其刑，附此敘明。
四、駁回上訴之理由
㈠、原審以被告所犯事證明確，依兒童及少年性剝削條例第31條
    第1項、刑法第227條第3項之規定，以行為人之責任為基礎
    ，審酌被告明知甲 為14歲以上未滿16歲之人，身體及心智
    之發展均未臻成熟，思慮亦較為不周，不具完整之性自主能
    力及判斷能力，竟未能克制己身私慾，對甲 為有對價之性
    交行為，對於甲 之身心健康與人格發展均有所影響，所為
    實有不該；惟念及被告犯後於審理中坦承犯行，並表示將以
    此為誡，妥適處理性慾，且於性行為前主動詢問年齡及查閱
    證件，以免再犯之態度，兼衡前揭所述之犯罪動機、目的、
    手段、所生損害，暨其並無前科之素行及自述大學畢業之智
    識程度、案發時為技術員，月收入3萬元，有父親需其撫養
    之生活狀況（見原審110侵訴29卷第73頁），及其雖願賠償
    告訴人9萬6,000元，惟甲 之母稱：不願再接觸本案及調解
    ，亦不接受前揭被告所提賠償，請依法判決（見同上卷第43
    頁），而迄今未能達成和解等一切情狀，量處有期徒刑6月
    ，經核其認事用法並無違誤。又於該罪法定刑為7年以下有
    期徒刑之刑整體觀之，量刑亦屬適當。
㈡、被告上訴，其理由謂以：原判決所判處之短期自由刑，通常
    會使受刑人處於龍蛇雜處之環境，徒使受刑人於監獄中沾染
    惡習難以收矯治之效等語。查犯罪之處罰，現行刑事處罰多
    採相對罪刑法定主義，賦與法官對各個具體犯罪案件有其刑
    罰裁量權，量刑過輕，確對犯人易生僥倖之心，不足收儆戒
    及改過之效，則刑罰不足以戒其意，且被害人或社會產生不
    平之感；量刑過重則易致犯罪人怨懟、自暴自棄，難收悅服
    遷善之功。查被告為82年次，於本件犯行時業已年滿27歲，
    且其自承大學畢業（見偵卷第7頁），並非社會經歷、智識
    淺薄之人，明知告訴人係14歲以上未滿16歲之人，竟為滿足
    一己之私慾，而與告訴人為有對價之性交行為，對於告訴人
    之身心、人格發展影響甚大，難認被告有何應量處較輕刑度
    之情形。至於原審所量處之刑，雖屬短期自由刑，然若符合
    刑法第41條第3項，且無同條第4項之情形者，亦非不得於本
    案確定後，向檢察官聲請易服社會勞動。從而，本件被告提
    起上訴，為無理由，應予駁回。
五、不予宣告緩刑之說明
　　被告於本件行為前，雖未曾有因犯罪而經法院判處有罪之刑
    事前科，有本院被告前案紀錄表在卷可按（見本院卷第39頁
    ）。惟考量被告明知告訴人為14歲以上未滿16歲之人，竟仍
    率爾與告訴人為有對價之性交行為，漠視政府為保護兒童及
    少年，使其等免於商業性剝削之禁令，亦對告訴人之身心健
    全發展影響甚鉅，且迄今仍未能取得告訴人之諒解，認不宜
    予以宣告緩刑。被告及其辯護人於本院審理時，請求宣告緩
    刑一節，礙難准許，附此敘明。
據上論斷，應依刑事訴訟法第368條，判決如主文。
本案經檢察官戚瑛瑛提起公訴，檢察官羅建勛到庭執行職務。
中　　華　　民　　國　　111 　年　　1 　　月　　18　　日
                  刑事第十九庭  審判長法　官  曾淑華
                                      法　官  許文章
                                      法　官  李殷君
以上正本證明與原本無異。
如不服本判決，應於收受送達後20日內向本院提出上訴書狀，其
未敘述上訴之理由者並得於提起上訴後20日內向本院補提理由書
（均須按他造當事人之人數附繕本）「切勿逕送上級法院」。
                                      書記官  周彧亘
中　　華　　民　　國　　111 　年　　1 　　月　　18　　日
附錄：本案論罪法條全文
兒童及少年性剝削防制條例第31條
與未滿十六歲之人為有對價之性交或猥褻行為者，依刑法之規定
處罰之。
十八歲以上之人與十六歲以上未滿十八歲之人為有對價之性交或
猥褻行為者，處3年以下有期徒刑、拘役或新臺幣10萬元以下罰
金。
中華民國人民在中華民國領域外犯前二項之罪者，不問犯罪地之
法律有無處罰規定，均依本條例處罰。
中華民國刑法第227條
對於未滿十四歲之男女為性交者，處3年以上10年以下有期徒刑
。
對於未滿十四歲之男女為猥褻之行為者，處6月以上5年以下有期
徒刑。
對於十四歲以上未滿十六歲之男女為性交者，處7年以下有期徒
刑。
對於十四歲以上未滿十六歲之男女為猥褻之行為者，處3年以下
有期徒刑。
第1項、第3項之未遂犯罰之。